臺灣桃園地方法院刑事判決　　　　　　　 94年度易字第810號
公　訴　人　臺灣桃園地方法院檢察署檢察官
被　　　告　甲○○
　　　　　　乙○○
上列被告因竊盜案件，經檢察官提起公訴（94年度偵字第7887號
、第8874號），本院判決如下：
    主  文
甲○○連續結夥三人以上攜帶兇器竊盜，累犯，處有期徒刑壹年
貳月，附表所示之物品，沒收之。
乙○○結夥三人以上攜帶兇器竊盜，累犯，處有期徒刑捌月，附
表所示之物品，沒收之。
    事  實
一、甲○○曾因竊盜案件，經本院於民國90年6 月27日以90年度
    易字第424 號判決，判處有期徒刑8 月確定；又因違反毒品
    危害防制條例案件，經本院於民國90年10月25日以90年度易
    字第2129號判決，判處有期徒刑6 月，而於90年12月30日確
    定；上開二案經本院於92年1 月7 日以92年度聲字第52號裁
    定應執行有期徒刑1 年，並於92年1 月29日確定，並於92年
    1 月31日執行完畢。另乙○○曾因違反肅清煙毒條例案件，
    經臺灣新竹地方法院於85年4 月19日以85年度易字第546 號
    判決，分別判處有期徒刑6 月、4 月，應執行有期徒刑9 月
    ，而於85年5 月27日確定；又因違反麻醉藥品管理條例案件
    ，經本院於85年11月8 日以85年度訴字第1162號判決，判處
    有期徒刑5 年2 月，而於85年12月10日確定；上開三案經本
    院於86年1 月29日以86年度聲字第141 號裁定應執行有期徒
    刑5 年9 月，於86年2 月17日確定；再因竊盜案件，經本院
    於90年1 月5 日以89年度易字第1850號判決，判處有期徒刑
    3 月，而於90年4 月12日確定；復因侵占案件，經本院於90
    年2 月22日以90年度壢簡字第151 號判決，判處罰金5,000
    銀元，而於90年7 月19日確定，上開案件經接續執行，及罰
    金易服勞役，於93年6 月16日執行完畢。
二、緣甲○○與乙○○為夫妻關係。甲○○意圖為自己不法所有
    之概括犯意，於94年4 月16日凌晨零時10分許，見丙○○居
    住之桃園縣楊梅鎮上田里2 鄰田心子33號之住宅鐵門只拉一
    半，遂將該鐵門拉開後，侵入上開住宅後，在一樓儲藏室徒
    手竊得雷達牌液面控制器1 組、破壞剪1 支、鐵橇1 支，在
    二樓處徒手竊得天珠項鍊1 串、郵票33張【面額新臺幣（下
    同）2 元郵票7 張、面額5 元郵票3 張、7 元郵票2 張、8
    元郵票1 張、10元郵票2 張、11元郵票2 張、12元郵票3 張
    、18元郵票13張】等物，並將上開物品置於其所駕駛之車號
    KT-9811 號自用小客車內得手後，正欲離去時，為巡邏員警
    查獲（甲○○涉犯侵入住居部分，則未據告訴）。
三、甲○○復承前概括犯意，並與乙○○、丁○○（經檢察官另
    併案審理）基於意圖為自己不法所有之犯意聯絡，於94年4
    月30日凌晨，由甲○○駕駛車號KT-9811 號自用小客車，搭
    載乙○○、丁○○，於當日上午5 時45分許，在桃園縣觀音
    鄉崙坪村崙坪營區，由乙○○留在上揭自用小客車內把風，
    甲○○、丁○○則持甲○○所有，足以傷害人之生命，客觀
    上具有危險性可為兇器使用之破壞剪1 支、扳手3 支、剪刀
    1 支、起子3 支及拉線機1 組，由甲○○負責剪斷電纜線，
    並由丁○○負責綑綁之方式，共同竊取營區內之電纜線，甲○○、丁○○將營區內之電纜線剪下25公斤、總長55公尺，
    將之綑綁後置於營區地上，已置於自己實力支配之下時，當
    場為巡邏員警查獲，並扣得破壞剪1 支、扳手3 支、剪刀1
    支、起子3 支及拉線機1 組等工具，甲○○則因乙○○事先
    以行動電話之通知而趁亂逃逸。
四、案經桃園縣政府警察局大園分局、楊梅分局，分別報請臺灣
    桃園地方法院檢察署檢察官偵查起訴。
    理  由
壹、程序方面：
一、證人丁○○於警詢時，所為之陳述，係屬審判外之陳述，雖
    與本院審判中所述不符，惟本院認其先前之陳述具有較可信
    之情況（詳如後述），且係為證明被告犯罪事實存否所必要
    者，依刑事訴訟法第159 條之2 之規定，證人丁○○於警詢
    中所為之陳述具有證據能力。
二、本件認定事實所引用之本件卷內所有卷證資料（包含人證與
    文書證據、物證等證據），並無證據證明係公務員違背法定
    程序所取得，且被告及其辯護人於準備程序即陳明對檢察官
    所提出之證據方法之證據能力沒意見等語，並審判期日對本
    院提示之卷證亦陳明沒意見等語，且卷內之文書證據，亦無
    刑事訴訟法第159 條之4 之顯有不可信之情況與不得作為證
    據之情形，綜上，依刑事訴訟法第159 條至159 條之5 之規
    定，本件認定事實所引用之本件卷證所有證據（包含人證與
    文書證據、物證等證據），均有證據能力，合先敘明。
貳、實體方面：
一、訊據被告甲○○坦承於94年4 月16日凌晨零時10分許，侵入
    被害人丙○○位於桃園縣楊梅鎮上田里2 鄰田心子33號住宅
    ，徒手竊取丙○○所有之雷達牌液面控制器1 組、破壞剪1
    支、鐵橇1 支、天珠項鍊1 串、郵票33張等物，並於同年月
    30日上午5 時45分許，與丁○○在桃園縣觀音鄉崙坪村崙坪
    營區內持其所有之破壞剪1 支、扳手3 支、剪刀1 支、起子
    3 支及拉線機1 組，竊取營區內之電纜線等情不諱；被告乙○○則否認竊盜犯行，辯稱：甲○○與丁○○在桃園縣觀音
    鄉崙坪村崙坪營區內竊取電纜線時，伊正在甲○○駕駛之KT
    -9811 號自用小客車內睡覺，不知甲○○與丁○○在竊取電
    纜線云云。經查：
    (一)1.被告甲○○於94年4 月16日凌晨零時10分許侵入被害人
        丙○○位於桃園縣楊梅鎮上田里2 鄰田心子33號住宅內
        竊盜之事實，業據被害人丙○○於警詢中指訴明確（見
        臺灣桃園地方法院檢察署94年度偵字第8874號偵查卷第
        24頁、第25頁），復有被害人丙○○出具之贓物認領保
        管單1 紙附卷為憑（見上開偵查卷第26頁），是被告甲○○此部分任意性自白與事實相符，應屬真實。
      2.被告甲○○與被害人丙○○雖於警詢中均供稱，被告甲○○竊得之郵票係35張，被害人丙○○於贓物認領保管
        單中領回郵票35張，惟細數卷附被告甲○○竊得之郵票
        影本，有面額2 元郵票7 張、面額5 元郵票3 張、7 元
        郵票2張 、8 元郵票1 張、10元郵票2 張、11元郵票2
        張、12元郵票3 張、18元郵票13張，共計33張（見偵查
        卷第27頁），是應認被告甲○○竊得之郵票應為33張。
      3.公訴人雖認被告乙○○於被告甲○○侵入丙○○上揭住
        所竊盜時，與被告甲○○係基於共同之犯意聯絡，並由
        被告乙○○留置於被告甲○○所駕車輛上負責把風云云
        ，惟此據被告乙○○堅詞否認，辯稱當時伊正在車上睡
        覺等語。再查：
        (1)按犯罪事實，應依證據認定之，無證據不得推定其犯
          罪事實，又不能證明被告犯罪者，應諭知無罪之判決
          ，刑事訴訟法第154 條第2 項、第301 條第1 項分別
          定有明文；而事實之認定，應憑證據，如未能發現相
          當證據，或證據不足以證明，自不能以推測或擬制之
          方法，為裁判基礎；倘積極證據不足為不利於被告事
          實之認定，即應為有利於被告之認定，更不必有何有
          利之證據，且無論直接或間接證據，其為訴訟上之證
          明，須於通常一般之人均不致於有所懷疑，而得確信
          其為真實之程度者，始得據之為有罪之認定，倘其證
          明尚未達到此一程度，而有合理性懷疑之存在時，即
          無從為有罪之認定，最高法院40年臺上字第86號、30
          年臺上字第816 號、76年臺上字第498 6 號著有判例
          可資參照。
        (2)被告甲○○於警詢及偵查時，均否認被告乙○○與伊
          有共同之犯意聯絡之情事，並稱被告乙○○當時有孕
          在身，正在車上休息，不知伊為竊盜犯行等語；又被
          害人丙○○於警詢時，並未具體指認被告乙○○當時
          確係在被告甲○○所駕之車號KT-9811 號自用小客車
          內把風之情。此外，復查無其他積極證據可資證明被
          告乙○○於被告甲○○為上揭竊盜犯行時，確係在被
          告甲○○所駕車號KT-9 811號自用小客車內把風，與
          被告甲○○就上開竊盜犯行具有犯意聯絡及行為分擔
          ，是公訴人認被告乙○○有上開竊盜犯行與被告姜義
          文具有共同之犯意聯絡云云，尚嫌無據。
    (二)1.被告甲○○於94年4 月30日上午5 時45分許，與丁○○
        在桃園縣觀音鄉崙坪村崙坪營區內持其所有之破壞剪1
        支、扳手3 支、剪刀1 支、起子3 支及拉線機1 組，由
        被告甲○○負責剪斷，再由丁○○綑綁之方式，竊取營
        區內之電纜線，並已剪斷25公斤，總長55公尺之電纜線
        等情，業據被告甲○○坦承在卷，並經證人即共同被告
        丁○○於警詢、偵查及本院審理中證述明確，且桃園縣
        觀音鄉崙坪村崙坪營區負責人尹崢於警詢中指訴綦詳（
        見臺灣桃園地方法院檢察署94年度偵字第78 87 號偵查
        卷第30頁、第31頁），並有尹崢出具之贓物認領保管單
        1 紙、照片8 幀在卷為憑（見上開偵查卷第32頁、第34
        頁至第37頁），是被告甲○○此部分任意性自白核與事
        實相符，應屬實在。
      2.被告乙○○矢口否認上揭共同竊盜並負責把風之犯行，
        辯稱：伊當時正在車上睡覺，不知道被告甲○○與丁○○至營區內竊盜云云。經查：
        (1)證人丁○○於警詢中證稱：伊與被告甲○○在崙坪營
          區內竊取電纜線時，被告乙○○坐在KT-9811 號自小
          客車內，被告甲○○當面告知乙○○如果遇到什麼狀
          況，就打電話聯絡，伊與甲○○在營區營房內竊取電
          纜線時，乙○○有進來查看，當時乙○○看見只有姜
          義文在動手時還罵伊為何不幫忙；嗣甲○○手機響起
          接聽後，即走出查看，發現有警察前來，沒有告知伊
          就自己逃跑了，伊認為那通電話是被告乙○○打的等
          語（見上開偵查卷第9 頁、第10頁）。惟證人丁○○
          於本院審理時改稱：當時被告乙○○在車上睡覺，並
          不知伊與被告甲○○進入營區內竊盜，因為被告姜義
          文接到電話後即跑掉，伊很生氣始在警詢中指認被告
          乙○○把風情事，伊不知被告甲○○所接聽之電話是
          否被告乙○○打的云云（見本院94年11月23日審判筆
          錄）。
        (2)被告乙○○於警詢中供稱：當時伊在KT-9811 號自小
          客車上睡覺，後來聽見有狗聲，遠遠有看見人影，所
          以伊打電話通知被告甲○○要不要出來查看，後來警
          察就來了，伊並無參與竊盜電纜線，且無下車指責羅
          福君為何沒有動手幫被告甲○○云云。嗣於本院審理
          時供稱：伊當時有以伊使用之0000000000號行動電話
          ，撥打被告甲○○使用之0000000000號行動電話，惟
          係因當時伊欲起來上廁所，因有孕在身不方便起身，
          遂以電話聯絡被告甲○○出來扶伊，但被告甲○○稱
          要伊自己處理，故伊自行去上廁所，在警詢時因警察
          要伊聯絡被告甲○○出面，且伊看過丁○○之警詢筆
          錄後，始在警詢中順著丁○○之筆錄內容，供稱因聽
          見有狗聲，遠遠有看見人影，故打電話通知被告姜義
          文出來查看等語。
        (3)證人即當場查獲之員警葉作霖於本院審理時證稱：伊
          於案發時在崙坪營區巡邏時查獲被告竊盜之犯行，當
          時營區內並無照明，被告的車子是停在營區裡他們要
          偷的那一棟房子的出入口，伊遂駕駛巡邏車打開警示
          燈（但未開啟警示聲）進入營區內查看，並將巡邏車
          停放在被告竊盜那棟房子前的藍球場上，關閉警示燈
          ，距離被告甲○○所駕駛之KT-9811 號自用小客車停
          放位置約30至40公尺，步行進入房子內巡查，即查獲
          同案被告丁○○，復回到車上查看，查獲車上之被告
          乙○○，伊發覺被告乙○○時，眼睛是閉著的，不確
          定是真睡還是假睡，查獲現場的電纜線已經綑綁好但
          是還沒有搬到車子上，查獲被告乙○○時她眼睛閉著
          ，但懷疑她是在現場把風，依據被告乙○○所在車上
          之位置，應該可以看到巡邏車，且在現場查獲被告郭
          淑玲及丁○○後帶回派出所過程，他們2 人都是分開
          ，同案被告丁○○有跟伊說被告乙○○的先生有叫她
          在車上把風；被告乙○○及丁○○之警詢筆錄均由伊
          製作，當時渠等2 人之警詢筆錄係分開製作，內容亦
          係渠等2 人所陳述等語（見本院94年11月23日審判筆
          錄第4 頁至第8 頁）。
        (4)證人葉作霖就證人丁○○向伊表示被告甲○○要被告
          乙○○留在車上把風等情證述明確，倘證人丁○○因
          被告甲○○事先逃跑一情並不諒解，殊無將此嫁禍予
          被告乙○○之必要，而被告乙○○坦承曾打電話予被
          告甲○○，被告甲○○亦承認曾接聽被告乙○○所打
          之電話；又被告乙○○就其撥打電話予被告甲○○所
          說之內容，警詢及本院審理時所述並不一致，被告郭
          淑玲雖辯稱伊係順著證人丁○○於警詢中所述而為之
          陳述，惟查，證人丁○○於警詢中證稱，被告乙○○
          曾下車指責伊為何不幫忙被告甲○○，被告乙○○則
          於警詢中否認上情，倘被告乙○○於警詢時係順著證
          人丁○○之警詢筆錄而為之陳述，上開陳述為何與證
          人丁○○所述不符；再依證人葉作霖上揭證稱，案發
          當時營區內並無照明，證人葉作霖駕駛警車進入營區
          至停車在藍球場時，均有開警示燈，依被告乙○○所
          在之自小客車位置，應能見到警車進入等情，應認被
          告乙○○知悉警車進入營區一情，並與被告乙○○於
          警詢中供稱：後來聽見有狗聲，遠遠有看見人影，所
          以伊打電話通知被告甲○○要不要出來查看等語互核
          相符，而證人丁○○於警詢中就被告乙○○把風之證
          述，亦與被告乙○○於警詢中就把風一節之供述，大
          致相符，應認證人丁○○於警詢中證稱，被告甲○○
          要被告乙○○留在車上把風，且被告甲○○接聽電話
          後即走出查看一情，即為屬實，證人丁○○於本院審
          理時所為之證述，係迴護被告乙○○之詞，不足為採
          ；且被告乙○○於本院審理中供稱伊打電話給被告姜
          義文，要被告甲○○出來協助伊上廁所云云，亦屬不
          實，應以被告乙○○於警詢中所述，始屬可採。
      3.再者，被告甲○○與同案被告丁○○共同竊取營區內之
        電纜線後，將剪下25公斤、總長55公尺之電纜線綑綁後
        置於營區地上等情，業據證人葉作霖於本院審理中證述
        明確，復有照片1 幀附卷可稽（見上開偵查卷第35頁）
        ，是被告竊得之電纜線雖未搬運至被告甲○○所駕駛之
        車號KT-9811 號自用小客車上，惟觀諸上開照片所示，
        被告竊得之電纜既已綑綁完畢，且已綑綁好之電纜線體
        積甚小、攜帶方便，顯已置於被告甲○○、丁○○之實
        力管領之下，是被告此部分之犯行即屬既遂。
      4.綜上，應認被告甲○○、丁○○與被告乙○○，就上開
        竊盜犯行，有犯意聯絡及行為分擔甚明。
    (三)從而，本件被告甲○○、乙○○之竊盜犯行明確，應依法
      論科。
二、按刑法第321 條第1 項第3 款所謂兇器，凡於人之生命身體
    之安全，易生危險者均屬之，因攜帶兇器行竊，只需行竊時
    攜帶具有危險性之兇器為已足，並不以主觀上有以該兇器行
    兇之意圖為必要，最高法院70年度臺上字第6110號判決、71
    年度台上字第728 號判決均採同一見解。本件被告甲○○、
    丁○○、乙○○持以行竊之破壞剪1 支、扳手3 支、剪刀1
    支、起子3 支，可將電線剪斷，並與拉線機1 組，均屬質地
    堅硬之物，無論被告主觀上是否旨在行兇抑僅用以行竊，在
    客觀上既具有行兇之危險性，均屬兇器之一種。核被告甲○○就事實欄二所為，係犯刑法第321 條第1 項第1 款之夜間
    侵入住宅竊盜既遂罪、就事實欄三所為，係犯同條項第3款
    、第4 款之攜帶兇器、結夥三人竊盜罪；被告乙○○所為，
    係犯刑法第321 條第1 項第3 款、第4 款之攜帶兇器、結夥
    三人竊盜罪。被告甲○○就所犯刑法第321 條第1 項第3 款
    、第4 款之攜帶兇器、結夥三人竊盜罪部分，與被告乙○○
    、另案被告丁○○間有犯意聯絡及行為分擔，均為共同正犯
    。被告甲○○先後2 次犯行，時間緊接，手段相同，觸犯構
    成要件相同之罪，顯係基於概括犯意所為，為連續犯，應依
    刑法第56條之規定，以一罪論，論以情節較重之結夥三人攜
    帶兇器竊盜罪，並加重其刑。另查被告甲○○、乙○○分別
    有如事實欄一所載之犯罪前科與執行紀錄，此有臺灣高等法
    院被告全國前案紀錄表與臺灣桃園地方法院檢察署刑案資料
    查註紀錄表各乙份存卷可按，其於5 年以內再犯本件有期徒
    刑以上之罪，為累犯，應依刑法第47條之規定，被告甲○○
    遞加重其刑、被告乙○○加重其刑。另公訴人雖認被告乙○○就事實欄二部分犯行，與被告甲○○有犯意聯絡及行為分
    擔，惟被告乙○○此部分之犯行不能證明，業如前述，倘此
    部分成立犯罪，與被告乙○○上開所犯事實欄三部分之犯行
    係連續犯，為裁判上一罪，是被告乙○○就事實欄二部分之
    犯行，不另為無罪之諭知，附此敘明。爰審酌被告甲○○之
    連續為加重竊盜之犯行，並於為警查獲後，復在短期間內再
    度為加重竊盜之犯行，素行非佳，惟於犯後坦承部分犯行，
    犯後態度非惡；被告乙○○犯後否認犯行，態度非佳，並於
    本件竊盜犯行中擔任把風，見警前來巡查，即以電話通知被
    告甲○○脫逃之犯罪情節；再審酌被告2 人犯罪手段、所竊
    財物價值等一切情狀，本院認公訴人對被告甲○○求處有期
    徒刑1 年6 月、對被告乙○○求處有期徒刑10月，稍嫌過重
    ，分別判處如主文所示之刑，以資懲儆。另扣案之破壞剪1
    支、扳手3 支、剪刀1 支、起子3 支及拉線機1 組，為被告
    甲○○所有，供其犯事實欄三所示犯行所用之物，業據被告
    甲○○供承在卷，應依刑法第38條第1 項第2 款之規定，沒
    收之。
據上論斷，應依刑事訴訟法第299 條第1 項，刑法第321 條第1
項第1 款、第3 款、第4 款、第56條、第28條、第47條、第38條
第1 項第2 款，判決如主文。
本案經檢察官林鈺雄到庭執行職務
中　　華　　民　　國　　94　　年　　12　　月　　7 　　日
　　　　　　　　　刑事第四庭  審判長法　官　 黃斯偉
                                    法  官   蘇昭蓉
                                    法  官   陳心婷
以上正本證明與原本無異。
如不服本判決，應於判決送達後10日內向本院提出上訴狀（應附
繕本），上訴於臺灣高等法院。
　　　　　　　　　　　　　　　　    書記官 　陳青瑜
中　　華　　民　　國　　94　　年　　12　　月　　22　　日
附表：
一、破壞剪壹支。
二、扳手支。
三、剪刀壹支。
四、起子支。
五、拉線機壹組。
附錄本件論罪科刑法條全文：
中華民國刑法第321條
犯竊盜罪而有左列情形之一者，處6月以上、5年以下有期徒刑：
一  於夜間侵入住宅或有人居住之建築物、船艦或隱匿其內而犯
    之者。
二  毀越門扇、牆垣或其他安全設備而犯之者。
三  攜帶兇器而犯之者。
四  結夥三人以上而犯之者。
五  乘火災、水災或其他災害之際而犯之者。
六  在車站或埠頭而犯之者。
前項之未遂犯罰之。
